【裁判字號】    92,易,21
【裁判日期】    920819
【裁判案由】    違反著作權法
【裁判全文】
臺灣士林地方法院刑事判決                            九十二年度易字第二一號
    公  訴  人  臺灣士林地方法院檢察署檢察官
    被      告  丙○○
右列被告因違反著作權法案件，經檢察官提起公訴（九十一年度偵字第八七二五號）
，本院判決如左：
    主  文
丙○○連續以明知為侵害著作權之物，意圖營利而交付之方法侵害他人之著作權，累
犯，處有期徒刑陸月，如易科罰金以佰元折算壹日。
扣案如附表一所示盜版影音光碟計貳佰零肆片、如附表二所示盜版音樂光碟計壹佰玖
拾捌片，均沒收。
    事  實
一、丙○○前於民國八十八年間，因竊盜案件，經台灣台北地方法院判處有期徒刑一
    年確定，於九十年四月四日執行完畢。詎其仍不知悔改，明知如附表一所示影音
    光碟之電影為如附表一所示之公司享有著作財產權之著作；如附表二所示之音樂
    光碟片內所灌錄歌曲，分別由詞曲著作權人授權如附表二所示之公司享有發行、
    製作、銷售、出租等著作權能之錄音著作。竟基於意圖營利之概括犯意，於九十
    一年八月十五日，在桃園縣中壢市某夜市，向不詳姓名之人，以影音光碟每片新
    台幣（下同）三十元、音樂光碟每片二十五元之價格，販入如附表一、二所示侵
    害他人著作權之盜版光碟片後，再於九十一年八月十七日十八時許，在台北市○
    ○區○○路之夜市擺設攤位陳列，以每片一百元之價格販售予不特定之人圖利，
    而侵害上開公司之著作財產權，甫出售約七、八片，旋於同日十九時十分許，為
    警在上址當場查獲，並扣得如附表一所示盜版影音光碟二百零四片（起訴書誤載
    為二百二十二片）、如附表二所示盜版音樂光碟一百九十八片（起訴書誤載為三
    百一十九片及附表二編號三一之片數誤載為三片），及未據著作財產權人告訴之
    盜版影音光碟十八片、盜版音樂光碟一百二十一片。
二、案經如附表一、二所示之著作權人訴由台北市政府警察局士林分局移送台灣士林
    地方法院檢察署檢察官偵查起訴。
    理  由
一、訊據被告丙○○對於右揭事實坦承不諱，核與告訴人代理人乙○○、甲○○於警
    詢中指訴著作權被侵害之情節相符，並經證人即查獲員警詹木順結證屬實，復有
    如附表一所示影音光碟二百零四片、如附表二所示音樂光碟一百九十八片，而經
    本院當庭各抽樣二片勘驗結果均屬盜版光碟無訛，有本院九十二年八月五日審理
    筆錄可徵，足見被告之自白與事實相符，事證明確，被告犯行堪以認定。
二、核被告明知盜版音樂光碟片為侵害他人著作權之物，其意圖營利而交付，係違反
    著作權法第八十七條第二款之規定，應犯同法第九十三條第三款之罪。起訴書雖
    記載被告係犯著作權法八十七條第二款之罪，惟經蒞庭檢察官當庭補正被告係違
    反著作權法第八十七條第二款之規定，而犯同法第九十三條第三款之罪，並據以
    論告（見本院九十二年五月八日訊問筆錄及同年八月五日審理筆錄），本於檢察
    一體原則，應以蒞庭檢察官到庭補正後之所犯法條為檢察官起訴所引應適用之法
    條，本案已無變更起訴法條之問題，附此敘明。被告行為後，著作權法第九十三
    條第三款之以同法第八十七條第二款明知為侵害著作權之光碟，意圖營利而交付
    之方法侵害他人之著作權規定，業於九十二年七月九日修正公佈為著作權法第九
    十一條之一第三項，同年月十一日生效，惟修正後現行著作權法第九十一條之一
    第三項之法定刑係規定「處三年以下有期徒刑、拘役，或併科新台幣一百五十萬
    元以下之罰金」，較之修正前同條項法定刑「處二年以下有期徒刑，得併科新台
    幣十萬元以下之罰金」為重，依刑法第二條第一項但書比較適用之結果，自應適
    用較為有利於被告之修正前著作權第九十三條第三款之以同法第八十七條第二款
    明知為侵害著作權之物，意圖營利而交付之方法侵害他人之著作權規定論處。被
    告意圖散布而陳列侵害著作權物之低度行為，應為意圖營利而交付侵害著作權物
    之高度行為所吸收，不另論罪。被告以一行為同時侵害如附表一、二告訴人公司
    之著作權等數法益，為同類之想像競合犯，應依刑法第五十五條規定，從一重處
    斷。被告先後多次犯行，均係時間緊接，所犯為構成要件相同之罪名，顯係基於
    概括犯意反覆為之，均為連續犯，應依刑法第五十六條之規定以一罪論，並加重
    其刑。被告有如事實欄所載論罪科刑及執行情形，有台灣高等法院被告全國前案
    紀錄表一份在卷足參，其於有期徒刑執行完畢五年內，再犯有期徒刑以上之本罪
    ，為累犯，依法遞予加重其刑。爰審酌被告為貪圖利益，販賣盜版音樂光碟，有
    違反著作權之前科，再犯同一性質之罪，及販賣盜版音樂光碟之數量、所得利益
    、犯罪後態度尚佳等一切情狀，量處如主文所示之刑，並諭知易科罰金之標準。
三、扣案如附表一所示盜版影音光碟二百零四片、如附表二所示盜版音樂光碟片一百
    九十八片，係被告所有供犯罪所用之物，業據被告供明在卷，爰依法宣告沒收。
    至於另扣案之盜版影音光碟片十八片、盜版音樂光碟片一百二十一片，未據著作
    財產權人告訴，自無從於本件諭知沒收；又被告為警查獲時固扣得現金二千四百
    元，惟在警移送檢察署前已遺失，並未隨案檢送，有移送書足憑，且被告僅陳明
    其中八百元係販賣盜版光碟所得，但查無證據足以證明現仍存在，為免日後執行
    困難，爰不予宣告沒收，併此敘明。
據上論斷，應依刑事訴訟法第二百九十九條第一項前段，修正前著作權法第九十三條
第三款，刑法第二條第一項但書、第十一條前段、第五十六條、第四十七條、第五十
五條、第四十一條第一項前段、第三十八條第一項第二款，罰金罰鍰提高標準條例第
二條，判決如主文。
本案經檢察官江林達到庭執行職務。
中      華      民      國      九十二      年      八    月    十九    日
                                      臺灣士林地方法院刑事第三庭
                                          法  官  何  信  慶
右正本證明與原本無異。
如不服本判決，應於判決送達後十日內，向本院提出上訴狀。
                                          書記官  魏  里  安
中      華      民      國      九十二      年      八    月    十九    日
附錄本案論罪科刑法條全文：
修正前著作權法第九十三條：
  有下列情形之一者，處二年以下有期徒刑，得併科新臺幣十萬元以下罰金：
  一、侵害第十五條至第十七條規定之著作人格權者。
  二、違反第七十條規定者。
  三、以第八十七條各款方法之一侵害他人之著作權者。


司法院資訊處製作；財團法人民間司法改革基金會備份。
